

ACERCA DE MÍ

Actualmente tengo 8 años desarrollando software y colaborando con diferentes empresas. Me gusta proponer nuevas ideas para soluciones de problemas que integren nuevas tecnologías.

Soy el fundador de una pequeña empresa llamada Administrador Fiel, que es una plataforma especializada para que las iglesias cristianas administren la información administrativa, mi pasión es ayudar a las iglesias a integrar la tecnología con sus ministerios. Desde el comienzo de Administrador Fiel, estamos ayudando a miles de iglesias en más de 23 países en todo el mundo. Desde el primer día, una visión global de cómo impactamos las iglesias en todo el mundo.

CONTACTO

Tel: +52 9511623998

Email: mario@administradorfiel.com

Website: franciscobautista.github.io

Facebook: www.fb.com/franciscombh

Twitter: www.twitter.com/fmario_bh

Address: Oaxaca, México

EXPERIENCIA

ANALISTA Y PROGRAMADOR

Feb 2010 - Enero 2014

INSTITUTO DE DE **ESTUDIOS BACHILLERATO** DEL **ESTADO** DE **OAXACA**

Plataforma educativa para educación a distancia. Aplicación gestionar para información administrativa.

WEB DEVELOPER Abr 2014 - May 2016 FACTURACIÓN MODERNA SA DE CV

Aplicación para validar Facturas ante el SAT. Mantemiento a Gtifac (Sistema para

emisión de CFDI).

FUNDADOR

ADMINISTRADOR FIEL Ene 2016 a la fecha

Plataforma especializada para gestión administrativa y financiera de Iglesias

cristianas en lationamérica.

WEB DEVELOPER

Mayo 2016 a la fecha

CCEEA

ERP para control de clientes, impresión de certificados y credenciales, registros, logística de cursos, facturación, pagos en

línea integrados con conekta.

FULL STACK

Ene 2017 a la fecha

ENGIMIA

Plataforma para impartir cursos virtuales en latinoamérica sobre energías renovables

EDUCACIÓN

LIC EN INFORMÁTICA 2005-2010

INSTITUTO TECNÓLOGICO DEL VALLE **DE OAXACA**

HABILIDADES

FRONTED

HTML, CSS, JS, JQUERY ANGULARJS, VUEJS.

BACKEND

PHP, LARAVEL, MYSQL, POSTGRESQL

CLOUD

DIGITAL OCEAN, AWS

MOVILES

IONIC